臺灣高等法院刑事判決
108年度上訴字第4092號
上  訴  人  臺灣宜蘭地方檢察署檢察官
被      告  張永德
選任辯護人  林國漳律師
上列上訴人因被告違反選舉罷免法案件，不服臺灣宜蘭地方法院
108年度訴字第185號，中華民國108年10月31日第一審判決（起
訴案號：臺灣宜蘭地方檢察署108年度選偵字第20號），提起上
訴，本院判決如下：
    主  文
上訴駁回。
    理  由
一、公訴意旨略以：被告張永德現為宜蘭縣礁溪鄉鄉長，其與告
    訴人林成功前均係民國107年宜蘭縣礁溪鄉第18屆鄉長選舉
    之候選人。選舉期間，告訴人以「去做就對了」、「I'm IN
    !」「讓我們重新定義礁溪」、「道德政治」等標語作為競
    選文宣內容，被告為使告訴人無法當選，竟意圖散布於眾，
    基於加重誹謗及意圖使候選人不當選之犯意，於107年11月2
    1日之選舉投票日(107年11月24日)前3日，在聯合報北台灣
    焦點版、中國時報A15版、自由時報A16版，刊登內容為「騙
    很大～您要再次受騙嗎?」、「I'm IN!(I am in casino)我
    在賭場！」、「去做（do...賭)就對了」、「重新定義礁溪
    :原來是要將美麗的溫泉之鄉定義為黑暗的賭博之鄉」、「
    沒有道德的道德政治:選上議員不情願服務選民，整日沉迷
    賭場，這叫道德政治?」、「政治變色龍:立場反覆，國民黨
    →民進黨→超黨派聯盟→一路走來始終搖擺，這叫道德政治?」
    、「打著反派系旗號，暗通派系，鼓動黨內初選落敗者背叛
    ，利益交換，扯自己黨內提名候選人的後腿。這叫道德政治
    ?」、「騙很大:四年前，善良的礁溪選民，相信他，給他機
    會，結果大失所望，被他騙了。四年後，他故態復萌，用同
    樣的手法，靠著美麗的文宣，響亮的口號繼續再騙，您會相
    信他的政見?放心的把鄉政交給這種候選人嗎？」、「11月2
    4日(星期六)，請投正派實在(國民黨)礁溪鄉長候選人。張
    永德(張永德簽名)」等語之文宣廣告影射告訴人，而散布謠
    言或傳播不實之事，以此散布文字方式，指摘、傳述足以貶
    損告訴人名譽之事，使告訴人於該屆鄉長選舉以389票之差
    距落選，足以生損害於告訴人。因認被告所為，係涉犯公職
    人員選舉罷免法第104條之意圖使候選人不當選以文字傳播
    不實之事罪，及刑法第310條第2項之加重誹謗罪等語。
二、按犯罪事實應依證據認定之，無證據不得認定犯罪事實。又
    不能證明被告犯罪者，應諭知無罪之判決，刑事訴訟法第15
    4條第2項、第301條第1項分別定有明文。而認定犯罪事實所
    憑之證據，雖不以直接證據為限，間接證據亦包括在內；然
    而無論直接或間接證據，其為訴訟上之證明，須於通常一般
    之人均不致有所懷疑，而得確信其為真實之程度者，始得據
    為有罪之認定，倘其證明尚未達到此一程度，而有合理之懷
    疑存在，致無從為有罪之確信時，即應為無罪之判決（最高
    法院76年度台上字第4986號判例意旨參照）。又刑事訴訟法
    第161條第1項規定：檢察官就被告犯罪事實，應負舉證責任
    ，並指出證明之方法。因此，檢察官對於起訴之犯罪事實，
    應負提出證據及說服之實質舉證責任。倘其所提出之證據，
    不足為被告有罪之積極證明，或其指出證明之方法，無從說
    服法院以形成被告有罪之心證，基於無罪推定之原則，自應
    為被告無罪判決之諭知（最高法院92年度台上字第128號判
    例意旨參照）。
三、公訴意旨認被告涉犯上開意圖使候選人不當選以文字傳播不
    實之事罪及加重誹謗罪，無非係以：被告坦承有發布上述內
    容文宣之供述、告訴人之指述、證人即同次選舉中其他候選
    人吳秋玟、林揚傑、證人即礁溪協天廟顧問游印壽、第17屆
    礁溪鄉民代表朱坤地於偵查中之證述、告訴人之競選文宣、
    被告於107年11月21日在聯合報北台灣焦點、中國時報A15版
    、自由時報A16版刊登之文宣廣告、證人吳秋玟、林揚傑之
    競選文宣廣告等為其主要之論據。
四、訊據被告固坦承有於上開時、地，在聯合報北台灣焦點版、
    中國時報A15版、自由時報A16版，刊登載有上開內容之文宣
    廣告，且上開文宣廣告內容所指涉之人確為告訴人等事實，
    惟堅詞否認有違反公職人員選舉罷免法第104條之意圖使候
    選人不當選以文字傳播不實之事罪，及刑法第310條第2項之
    加重誹謗罪等犯行，辯稱：我所刊登之內容應屬可受公評的
    事情，地方上都知道告訴人有在賭博，我與告訴人於95年至
    99年間都是鄉民代表，當時告訴人把賭牌九的風氣帶進代表
    會裡，11席代表中有5席代表有在跟告訴人賭牌九，所以我
    都知道等語。
五、查被告有於上開時、地，在聯合報北台灣焦點版、中國時報
    A15版、自由時報A16版，刊登載有上開內容之文宣廣告，且
    上開文宣廣告內容所指涉之人確為告訴人等事實，為被告所
    坦承，核與告訴人於偵查中所為之指述相符，並有被告於10
    7年11月21日在聯合報北台灣焦點、中國時報A15版、自由時
    報A16版刊登之文宣廣告影本、告訴人之競選文宣影本各1份
    在卷可稽（見他字卷第6至10頁），是此部分之事實固堪認
    定，合先敘明。
六、按言論自由為人民之基本權利，憲法第11條有明文保障，國
    家應給予最大限度之維護，俾其實現自我、溝通意見、追求
    真理及監督各種政治或社會活動之功能得以發揮。但為兼顧
    同受憲法所保障的個人名譽、隱私及公共利益，法律仍得對
    於言論自由，依其傳播方式，為合理之限制。公職人員選舉
    罷免法第104條所定意圖使人不當選而散布謠言或傳播不實
    事項罪，係刑法第310條第1項、第2項誹謗罪之特別法，行
    為人雖不能證明其所傳播之事項為真實，但就事關公益而屬
    可受公評的事項，倘依行為時之具體、全部情狀，加以觀察
    、判斷，客觀上已足使一般人產生合理懷疑，而提出適當質
    疑或評論者，即不能認其存有明知而仍故意傳播不實事項的
    惡意，無以該罪相繩餘地。換言之，該罪所謂「散布謠言或
    傳播不實之事」，係以散布、傳播虛構具體事實為其客觀犯
    罪構成要件，並以行為人具有真正惡意為其主觀犯罪構成要
    件；行為人固得自行證明其所指摘、傳述之事項為真正，或
    已盡相當查證，具有合理的理由確信其為真實，而解免其刑
    責。縱非如此，檢察官或自訴人於訴訟程序中，仍不能免除
    其所應負證明行為人主觀上確實存有真正惡意之舉證責任。
    又所言具多義性時，並應考量公職人員選舉罷免法對高價值
    政治性言論具寒蟬效應，依憲法保障言論自由之意旨，就其
    整體意涵為有利被告之詮釋（最高法院107年度台上字第173
    號判決意旨參照）。
七、經查：
　㈠本案被告所發表關於告訴人是否有參與賭博、涉足賭場之言
    論，涉及告訴人身為鄉長候選人之品行、操守是否合於道德
    或謹守法律分際，因此在言論自由與名譽權兩項價值的取捨
    上，本案所應考量之因素包括：告訴人及被告身分（涉及澄
    清能力與輿論影響力）、侵害名譽的方法或手段、所涉議題
    （言論）的公共性或公益性、查證程度（查證程度的要求與
    查證難度呈反相關，而查證難度則可能涉及法制完備程度等
    因素）。就當事人身分而言，告訴人與被告當時同為鄉長候
    選人，兩人之言行在地方各個層面上均具影響力，且均受到
    地方鄉民之關注與檢視，而若其中一人受到輿論質疑或中傷
    ，均可透過官方聲明、文宣、召開記者會、接受採訪或媒體
    投書方式澄清，其等二人左右輿論之實力可謂不分軒輊；就
    侵害名譽之方法或手段而言，被告係透過在聯合報北台灣焦
    點版、中國時報A15版、自由時報A16版刊登廣告文宣之方式
    發表上開言論，非單純街談巷議或口語相傳可比，其宣傳效
    果具有一定之影響力；就所涉議題（言論）的公共性或公益
    性而言，因告訴人當時身為鄉長候選人之公眾人物，於選舉
    期間，本應接受外界監督其人格、品行、素行、操守、甚至
    私德，而告訴人是否有參與賭博、涉足賭場之行為，涉及其
    品行、操守是否合於道德或謹守法律分際，則綜合告訴人之
    身分及當時時值107年礁溪鄉長選舉期間之時空背景，該言
    論指述之事項應屬地方乃至全國人民均得檢視之公共事項。
    末就查證之難度以觀，被告所指告訴人有參與賭博行為之事
    ，關乎參與者之刑事責任，通常不會公開為之，其餘參與賭
    博之人亦無動機向被告坦承上情，則被告對於該事項之查證
    方法本即有限，在此情況下，即不宜賦予無任何調查權之被
    告過重之查證義務。
　㈡證人即礁溪鄉鄉民林清輝於原審證稱：我總共在賭場遇到告
    訴人三次，大部分是在過年前後一個月，一次是在106年過
    年前一個月，在礁溪鄉玉龍橋往山邊走一個鴿舍下的鐵皮屋
    ，一次是107年農曆快過年前一個月，在礁溪鄉龍潭村紅綠
    燈旁鐵皮屋的賭場，還有一次大約在106年年底，在礁溪鄉
    玉田村踏踏路的鐵皮屋，都是賭天九牌，大家輪流當莊家，
    告訴人也有擔任過莊家等語（見原審卷第142至148頁），核
    與其於本院所證：105年年底（即相當於前述106年過年前一
    個月）、106年、107年在二龍村（即前述玉龍橋所在）、玉
    田村、龍潭村一帶賭場遇到告訴人賭天九牌，裡面起碼有十
    幾個人，我是被告多年的鄰居，我有告訴被告告訴人賭博之
    事等語（見本院卷第202至203頁）大致相符。證人林義雄於
    本院亦證稱：林清輝會去賭博，我跟林清輝去過一、兩次地
    方，那邊大概一、二十人等語（見本院卷第208頁），可徵
    林清輝確有至賭場賭博之慣習，其上開所證即非全然無憑，
    一般人當可以多次出入賭場之林清輝所述為判斷之憑據之一
    。又證人即曾與被告及告訴人在18屆（95至99年）共同擔任
    礁溪鄉民代表4年之林森枝於本院審理中證稱：在鄉民代表
    會開會前，在代表會內，有幾個同事會先一起賭天九牌，包
    含告訴人在內，賭金約數百元至數千元不等，隨人押注，約
    賭一個多小時到主席喊開會為止，有開代表會就有賭，法定
    一年開會次數是44天，有出席就會玩，被告是第15屆、第17
    至20屆鄉民代表，被告沒有賭博等語（見本院卷第209至212
    頁）。是被告縱不能證明其指述告訴人參與賭博及涉足賭場
    等節必為真實，但被告依其長年鄰居且多次出入賭場之林清
    輝所述及其與告訴人同屆擔任鄉民代表時之見聞，而就此事
    關公益而屬可受公評的事項，認有合理根據可確信告訴人有
    賭博行為，甚至曾到賭場賭博等節，衡情並非全然無據，則
    被告主觀上既有對「所指摘或傳述之事為真實」之確信，進
    而提出適當質疑或評論，並非明知所言非真實而故意捏造虛
    偽事實，即難認定被告主觀上有明知不實而故意傳播之真實
    惡意，揆諸前揭說明，自無以公職人員選舉罷免法第104條
    之意圖使候選人不當選以文字傳播不實之事罪，或刑法第31
    0條第2項之加重誹謗罪相繩之餘地。
　㈢證人林義雄雖於本院證稱其於108年12月3日曾在黑龍江卡拉O
    K遇到林清輝，林清輝表示其母與被告之母為結拜姊妹，且
    先前告訴人之助理陳韋志曾害其損失3百多萬元而有所怨懟
    ，其詢問林清輝是否有收錢時，林清輝前面3秒鐘頭低低的
    ，沒有答覆有拿沒拿等語（見本院卷第199至200頁），然林
    義雄並未證稱當時林清輝有表示自己於原審為不實證述，並
    稱：我不知道林清輝在宜蘭地院作證內容是否真實等語（見
    本院卷第201頁），即難以林義雄上開所證遽認林清輝於原
    審有不實偽證之情事。況林清輝於本院證稱，其母親與被告
    母親並無結拜關係、親戚關係，與被告只是鄰居關係等語（
    見本院卷第202、203頁），與林義雄上開所證已有不符，林
    義雄就此亦未能再舉證以實其說，自難認其此部分所述為真
    。另林義雄既稱陳韋志除擔任告訴人之助理外，還有擔任房
    屋仲介，林清輝是因為陳韋志把林清輝的地賣掉害林清輝損
    失3百多萬元而不滿（見本院卷第199頁），則林清輝與身為
    不動產仲介之陳韋志因土地買賣所生之糾紛，應與告訴人無
    關，林義雄亦證稱：林清輝說我跟告訴人無仇等語（見本院
    卷第199、205頁），顯難認林清輝會因此遷怒告訴人而刻意
    偽證攻訐，林清輝於本院且證稱：這件事沒有影響到我在宜
    蘭地院作證的真實性，這兩者沒有連帶關係等語（見本院卷
    第205頁）。再者，林義雄稱其詢問林清輝是否有收錢時，
    林清輝前面3秒鐘頭低低的，沒有答覆有拿沒拿等語，但此
    經本院令其等對質後，林清輝當庭否認此節，並稱：我沒有
    沉默，我沒有拿錢，他（指林義雄）說如果你有拿的話，我
    們這裡再付你幾倍都沒關係等語（見本院卷第207頁），就
    此林義雄答稱：我是說，如果你有拿，要還給人家啦，看你
    要多少幫人家作證，我拿給你等語（見本院卷第208頁），
    可徵林義雄確有為了作證之事想要拿錢給林清輝之舉，參以
    林義雄坦承該次在黑龍江卡拉OK之聚會是其約林清輝前來（
    見本院卷第200、206頁），林清輝並證稱是林義雄主動問起
    作證之事（見本院卷第206頁）等節，衡情林義雄就與其無
    關之被告、告訴人間選舉糾紛，基於朋友身分頂多勸林清輝
    不要為了錢而偽證，豈有為了林清輝作證之事出錢之理。是
    由林義雄上開悖於常情之舉措觀之，顯令人懷疑其此次約林
    清輝外出之用意，難以盡信其上開於本院所為之證述，自無
    從以其所證為不利於被告之認定，併此敘明。
  ㈣至被告於上開文宣中以「政治變色龍」等語指涉告訴人黨籍
    變動頻仍，又評論告訴人於政治生涯及政黨活動中「立場反
    覆」、「始終搖擺」、「暗通派系」、「鼓動背叛」、「利
    益交換」、「扯人後腿」等語，此均係對於告訴人政治生涯
    、政黨活動狀態之意見評論，而發表意見與陳述事實不同，
    事實有能證明真實與否之問題，意見則為主觀之價值判斷，
    無所謂真實與否，在民主多元社會各種價值判斷皆應容許，
    不應有何者正確或何者錯誤而運用公權力加以鼓勵或禁制之
    現象，僅能經由言論之自由市場機制，使真理愈辯愈明而達
    去蕪存菁之效果。對於可受公評之事項，縱然以不留餘地或
    尖酸刻薄之語言文字予以批評，亦應認為仍受憲法之保障。
    此由刑法第310條第1項規定「意圖散布於眾，而指摘或傳述
    足以毀損他人名譽之事者，為誹謗罪」、第3項前段規定「
    對於所誹謗之事，能證明其為真實者，不罰」等文義觀之，
    所謂得證明為真實者，唯有「事實」。據此可徵，我國刑法
    第310條之誹謗罪所規範者，僅為「事實陳述」，不包括針
    對特定事項，依個人價值判斷所提出之主觀意見、評論或批
    判，此種意見表達應屬同法第311條第3款所定之免責事項，
    亦即所謂「合理評論原則」之範疇。而關於候選人之政治立
    場、政治生涯及政黨活動等事項涉及公共利益，當為可受公
    評之事，依據「合理評論原則」，被告此部分關於告訴人政
    治立場及政黨活動之評論既為意見之陳述，縱使用字遣詞較
    為尖銳，令被評論或被批評者感到不快，然亦非過度偏激難
    堪而未明顯逾越適當合理之界限，又因事涉公益，難認被告
    係以毀損告訴人之名譽為唯一目的，自亦難以上開意圖使候
    選人不當選以文字傳播不實之事罪或加重誹謗罪相繩之。
八、綜上所述，被告所為上開言論涉及告訴人是否適任鄉長之人
    品、素行，屬於對公共事務之評論、質疑，具有高度公益性
    ，原應被賦予較大之空間，經本院權衡結果，認被告並非無
    合理根據可確信告訴人有賭博行為或涉足賭場此節，不具實
    質真正之惡意，其他就告訴人政治生涯中關於黨籍立場及政
    治活動而為「政治變色龍」、「立場反覆」、「始終搖擺」
    、「暗通派系」、「鼓動背叛」、「利益交換」、「扯人後
    腿」等言論，亦未超出合理評論之範圍，仍應為憲法所保障
    之言論自由，主觀上尚難認被告有誹謗告訴人名譽、意圖使
    告訴人不當選而傳播不實之事之犯意。準此，檢察官就所指
    被告涉犯上開罪名所憑之證據資料，經本院調查證據結果，
    認不能證明被告有檢察官所指之犯罪，檢察官亦未能再指出
    證明方法以說服法院形成被告有罪之心證，揆諸首揭說明，
    自應認被告之犯罪尚屬不能證明，應為無罪之諭知。原審基
    此審理結果而為被告無罪之諭知，經核並無違誤，應予維持
    。
九、檢察官上訴意旨略以：
  ㈠林纘義於原審審理中雖證稱：礁溪鄉民大家都說告訴人在賭
    博；當年告訴人與黃太平競選鄉長的時候，鄉民就已經有在
    講告訴人有賭博的事情云云。然其自始至終均未能說明究竟
    是那些鄉民，原審竟以林纘義泛稱礁溪鄉民大家都說告訴人
    在賭博，即做為認定告訴人確有出入賭場之事實，則刑事訴
    訟法排除此等「風聞」證據之傳聞法則，豈非形同虛設？
  ㈡林纘義於原審審理中雖復證稱：「（選民跟你講告訴人在賭
    博這件事情之後，你有無去查證?）當時在選舉，有人這樣
    跟我們說，所以我們就照這些資料去刊登，我有查證，等一
    下問另一位證人就知道。」「（你當時是去問誰?）我問林
    清輝。」云云。然林清輝於審理中則證稱：「（林纘義有無
    問過你林成功的事情?）沒有，我跟林纘義就只有昨天跟今
    天見過面。」等語，核與林纘義前揭所證述其當時有向林清
    輝查證云云大相逕庭，顯見林纘義之證述係事後迴護被告之
    詞，不足採信。況林纘義為被告選舉團隊之執行長，又為本
    件文宣之製作人，若其確於文宣製作前即曾向林清輝查證，
    何以於本件偵查中被告從未聲請傳訊？而原審對於此等之證
    詞，非但未予以駁斥，反而引用為有利於被告之認定，如此
    之推理論述過程實難令人甘服？
  ㈢按司法院大法官會議釋字第509號解釋意旨，所謂「行為人雖
    不能證明言論內容為真實，但依其所提證據資料，認為行為
    人有相當理由確信其為真實者，即不能以誹謗罪之刑責相繩
    」等語，係要求被告於事前應善盡查證義務。然從林纘義及
    林清輝前揭證述內容可知，被告於刊登本件文宣前，並未盡
    其查證義務，惟原審判決竟認「然依其所提證據資料，堪認
    被告已有相當理由確信其所指言論內容為真實，所述並非無
    所本。」其違誤之處自不待言。
　㈣林清輝於審理中固證稱其曾在賭場遇見告訴人三次云云，然
    告訴人於審理後始知林清輝似為被告之表兄弟，惟林清輝於
    原審審理時，經法院詢問其與被告之間有無親屬關係時，竟
    回答「沒有。」而將其與被告間之親屬關係刻意隱匿。若林
    清輝與被告有親屬關係，而林清輝又曾在賭場遇見告訴人三
    次，被告於偵查中即應聲請檢察官傳訊之，以為有利之證人
    ，又何須待檢察官起訴後於法院審理時始聲請傳訊？
  ㈤被告刊登之廣告，通篇內容如「I'm IN!(I am in casino)我
    在賭場！」、「去做（do...賭)就對了」、「重新定義礁溪
    ：原來是要將美麗的溫泉之鄉定義為黑暗的賭博之鄉」純屬
    對告訴人之人格抹黑，設若上開廣告內容被告願受檢驗與公
    評，又何須選擇在選舉前3日方始大幅刊登，令告訴人毫無
    機會自清，而終以389張選票之差落選？是被告誹謗之惡意
    與意圖使人不當選之犯意，彰彰甚明，原審竟認此種行為受
    言論自由之保障，誠難令人甘服。
  ㈥告訴人先前與案外人黃太平競選鄉長時，即已遭抹黑沈溺賭
    博，惟告訴人當時選擇包容，未以訴訟手段救濟，以致黯然
    敗選。此次告訴人不再忍氣吞聲，決定伸張自己法律上之權
    利，然原審竟將前次案外人黃太平抹黑聲請人之不實言論，
    作為認定「鄉里間皆有傳聞告訴人參與賭博行為」之依據，
    其事實認定顯有倒果為因而違反經驗法則之處。
　㈦原判決既有上開違誤，請求撤銷原判決，更為適當合法之判
    決等語。
十、惟查：前揭上訴意旨㈠、㈡、㈥部分，本院認縱使不引用證人
    林纘義於原審之證述及案外人黃太平先前競選鄉長時之文宣
    ，仍可認被告就其確信告訴人有賭博行為，甚至涉足賭場等
    節，具有合理根據，難認其主觀上具有捏造虛偽事實加以傳
    播之真實惡意，業經本院論述如前；前揭上訴意旨㈣部分，
    亦經本院認定林義雄所為證述不足證明林清輝與被告間具有
    親屬關係，自不能以此認林清輝有刻意隱匿之情事。又被告
    是否於偵查中聲請傳喚林清輝，此涉及林清輝當時出庭作證
    之意願，且被告本即無自證無罪之義務，不能以此認林清輝
    所證不實。前揭上訴意旨㈤部分，若被告主觀上認可合理確
    信告訴人確有該等涉足賭場賭博之行為，即與其於何時方登
    報刊登文宣無關，且當時距離投票日既仍有3日時間，亦難
    認告訴人毫無澄清之機會，無從以此為不利於被告之認定。
    而就前揭上訴意旨㈢部分，被告既經多次出入賭場之長年鄰
    居林清輝告知在賭場三次遇到告訴人之事，且前與告訴人同
    屆擔任鄉民代表期間確曾見聞告訴人有在代表會開會前與他
    人共賭天九牌之情形，顯難認其未加以查證，況本院前已敘
    及，被告所指告訴人參與賭博之事，關乎參與者之刑事責任
    ，一般不會公開為之，其餘參與賭博之人亦無動機向被告坦
    承上情，被告既非司法人員，自亦不能課以無任何調查權之
    被告過重之查證義務，是上訴意旨以此為由認原審有所違誤
    ，洵非可採。準此，檢察官既未能再積極舉證被告確有其所
    指之上開犯行，原審所為無罪之諭知，其結論並無不合，檢
    察官提起上訴猶執前詞指摘原判決證據取捨及認事用法不當
    ，其上訴非有理由，應予駁回。
據上論斷，應依刑事訴訟法第368條，判決如主文。
本案經檢察官黃和村到庭執行職務。
中　　華　　民　　國　　109 　年　　7 　　月　　9 　　日
                  刑事第二十庭  審判長法　官  王復生
                                      法　官  陳春秋
                                      法　官  張紹省
以上正本證明與原本無異。
被告不得上訴。 
檢察官如不服本判決，應於收受送達後20日向本院提出上訴書狀
，惟須受刑事妥速審判法第9條限制。其未敘述上訴之理由者，
並得於提起上訴後20日內向本院補提理由書(均須按他造當事人
之人數附繕本)「切勿逕送上級法院」。
刑事妥速審判法第9條：
除前條情形外，第二審法院維持第一審所為無罪判決，提起上訴
之理由，以下列事項為限：
一、判決所適用之法令牴觸憲法。
二、判決違背司法院解釋。
三、判決違背判例。
刑事訴訟法第 377 條至第 379 條、第 393 條第 1 款之規定，
於前項案件之審理，不適用之。
                                      書記官  莫佳樺
中　　華　　民　　國　　109 　年　　7 　　月　　14　　日